臺灣臺中地方法院刑事判決　　　　　　　　　　　　九十一年度訴字第一七七九號
　　公　訴　人　臺灣臺中地方法院檢察署檢察官
　　被　　　告　甲○○
右列被告因違反毒品危害防制條例案件，經檢察官提起公訴（八十九年度偵字第五五
七一號），本院判決如左：
    主  文
甲○○連續施用第一級毒品，累犯，處有期徒刑壹年肆月。扣案之海洛因壹包（驗餘
淨重零點零壹公克、包裝重零點零柒公克），沒收銷燬之；又扣案之注射針筒壹支，
沒收。
    事  實
一、甲○○前於民國八十四年間，因違反麻醉藥品管理條例案件，經本院以八十四年
    度易字第五七二六號判處有期徒刑四月，緩刑三年確定，復於八十五年間，先後
    因竊盜罪及違反麻醉藥品管理條例案件，經本院以八十五年度易字第二五四０號
    、八十五年度簡字第六０九號分別判處有期徒刑七月、五月確定，經合併定其應
    執行刑為有期徒刑十月，並撤銷前案緩刑，接續於八十五年十一月六日入監執行
    ，八十六年十二月一日因縮短刑期假釋出監，八十七年一月五日縮刑期滿未經撤
    銷，視為執行完畢。
二、甲○○猶不知悔改，於八十七年間，因施用毒品案件，經依本院以八十七年度易
    字第一七六三號裁定送臺灣臺中看守所附設勒戒處所觀察勒戒後，認無繼續施用
    毒品之傾向，由本院於八十七年十二月十五日以八十七年度易字第一七六三號為
    免訴判決確定後；五年內，又於八十八年間，再因施用毒品案件，經依本院以八
    十八年度毒聲字第六九六０號裁定送臺灣臺中看守所附設勒戒所觀察勒戒後，認
    有繼續施用毒品之傾向，經依本院以八十九年度毒聲字第二七０號裁定送臺灣臺
    中戒治所施以強制戒治一年，並經臺灣臺中地方法院檢察署檢察官於八十八年十
    二月二十三日以八十八年度毒偵字第二三四三號提起公訴，經本院於八十九年二
    月二十九日以八十九年度訴字第三０六號判處有期徒刑八月確定，而甲○○因強
    制戒治期間執行成效良好，經本院於八十九年六月三日以八十九年度毒聲字第三
    三三０號裁定停止戒治付保護管束。甲○○明知海洛因係毒品危害防制條例第二
    條第二項第一款所稱之第一級毒品，竟基於施用第一級毒品之概括犯意，自八十
    九年八月三日起至八十九年八月十五日止，在臺中縣大里市○○路三五一巷一弄
    三一號三樓住處，以將第一級毒品海洛因摻水稀釋後，以針筒注射血管之方式，
    連續施用第一級毒品海洛因多次。嗣於八十九年八月十五日二十二時三十分許，
    在臺中縣大里市○○路三五一巷五六號前，為警查獲，並扣得第一級毒品海洛因
    一包（驗餘淨重０‧０一公克、包裝重０‧０七公克）、其所有供施用毒品海洛
    因使用之注射針筒一支。甲○○並經本院於八十九年八月十六日以八十九年度毒
    聲字第五０二一號裁定撤銷停止戒治，於八十九年八月十六日續行強制戒治。
三、案經臺中市警察局第三分局報告臺灣臺中地方法院檢察署檢察官偵查起訴。
    理  由
一、訊據被告甲○○，對於右揭時地連續施用第一級毒品海洛因多次之事實，業經坦
    認屬實，且被告於獲案時所採集之尿液，經送驗結果，亦呈現嗎啡陽性反應，此
    有臺中市衛生局煙毒尿液檢驗成績書一份在卷可稽，並有扣案之第一級毒品海洛
    因一包、注射針筒一支為證，而扣案之海洛因白色粉末，經送驗結果，確實含有
    毒品海洛因成分，驗餘淨重０‧０一公克、包裝重０‧０七公克，亦有法務部調
    查局八十九年九月四日第000000000號鑑定通知書一份在卷足參，被告
    自白供述與事實相符，應堪置信；又被告於八十七年間，因施用毒品案件，經依
    本院以八十七年度易字第一七六三號裁定送臺灣臺中看守所附設勒戒處所觀察勒
    戒後，認無繼續施用毒品之傾向，由本院於八十七年十二月十五日以八十七年度
    易字第一七六三號為免訴判決確定後；五年內，又於八十八年間，再因施用毒品
    案件，經依本院以八十八年度毒聲字第六九六０號裁定送臺灣臺中看守所附設勒
    戒所觀察勒戒後，認有繼續施用毒品之傾向，經依本院以八十九年度毒聲字第二
    七０號裁定送臺灣臺中戒治所施以強制戒治一年，並經臺灣臺中地方法院檢察署
    檢察官於八十八年十二月二十三日以八十八年度毒偵字第二三四三號提起公訴，
    經本院於八十九年二月二十九日以八十九年度訴字第三０六號判處有期徒刑八月
    確定，而被告因強制戒治期間執行成效良好，經本院於八十九年六月三日以八十
    九年度毒聲字第三三三０號裁定停止戒治付保護管束，嗣經本院於八十九年八月
    十六日以八十九年度毒聲字第五０二一號裁定撤銷停止戒治，於八十九年八月十
    六日續行強制戒治等情，有臺灣臺中地方法院檢察署刑案資料查註紀錄表一份、
    臺灣高等法院被告全國前案紀錄表一份、臺灣高等法院檢察署刑案紀錄簡覆表、
    臺灣高等法院檢察署全國施用毒品案件紀錄表、本院八十九年度訴字第三０六號
    刑事判決各一份在卷為憑，足認被告於五年內三犯本件施用毒品之罪。本件事證
    已臻明確，被告施用毒品犯行，洵堪認定。
二、查：毒品危害防制條例業於八十七年五月二十日經總統公布，並於八十七年五月
    二十二日施行，並將海洛因列為該條例第二條第二項第一款所稱之第一級毒品。
    核被告所為，係違反毒品危害防制條例第十條第一項之施用第一級毒品罪。被告
    持有毒品海洛因之低度行為，應為施用毒品海洛因之高度行為所吸收，不另論罪
    。又被告先後多次施用毒品海洛因之行為，其時間緊接，手段同一，所侵害犯罪
    構成要件相同之罪名，顯係基於概括犯意而反覆為之，為連續犯之裁判上一罪關
    係，應依刑法第五十六條之規定，論以一罪，並加重其刑。次查：被告前於八十
    四年間，因違反麻醉藥品管理條例案件，經本院以八十四年度易字第五七二六號
    判處有期徒刑四月，緩刑三年確定，復於八十五年間，先後因竊盜罪及違反麻醉
    藥品管理條例案件，經本院以八十五年度易字第二五四０號、八十五年度簡字第
    六０九號分別判處有期徒刑七月、五月確定，經合併定其應執行刑為有期徒刑十
    月，並撤銷前案緩刑，接續於八十五年十一月六日入監執行，八十六年十二月一
    日因縮短刑期假釋出監，八十七年一月五日縮刑期滿未經撤銷，視為執行完畢，
    此有臺灣臺中地方法院檢察署刑案資料查註紀錄表、臺灣高等法院被告全國前案
    紀錄表、臺灣高等法院檢察署刑案紀錄簡覆表各一份在卷可按，被告前受有期徒
    刑之執行完畢後，五年之內再犯有期徒刑以上之罪，為累犯，應依刑法第四十七
    條之規定，遞加重其刑。爰審酌被告前因施用毒品犯行，經強制戒治，因執行成
    效良好，甫經停止戒治付保護管束，竟又故態復萌，再度施用毒品，無視於毒品
    對於自身健康之戕害及國家對於杜絕毒品犯罪之禁令，其行可議，然施用毒品之
    行為係屬自戕行為，對於社會所產生之潛在危害性尚屬輕微，且被告犯罪後坦承
    犯行，尚知悔悟，態度良好等一切情狀，量處如主文所示之刑。
三、扣案之海洛因一包（驗餘淨重０‧０一公克、包裝重０‧０七公克），係屬毒品
    危害防制條例第二條第二項第一款所稱之第一級毒品，不問屬於被告與否，爰依
    毒品危害防制條例第十八條第一項前段，併予諭知沒收銷燬之；又扣案之注射針
    筒一支，係被告所有，供施用毒品海洛因所用之物，業據被告供承在卷，爰依刑
    法第三十八條第一項第二款之規定，亦予諭知沒收。
四、至於臺灣臺中地方法院檢察署檢察官九十一年度毒偵字第三二六四號移送併辦部
    分，係以被告另於九十一年十月十二日，在臺中縣大里市○○路三五一巷一弄三
    一號住處，施用第一級毒品海洛因一次，嗣於九十一年十月十六日九時五十分許
    ，在臺中縣大里市○○路一００號前，為警查獲，並扣得注射針筒一支等情，認
    與前開論罪科刑部分，有連續犯裁判上一罪關係。惟查：本案被告施用第一級毒
    品海洛因之時間係八十九年八月三日起至八十九年八月十五日止，而併案之施用
    第一級毒品時間則為九十一年十月十二日，兩者相距二年多之時間，顯係基於各
    別之犯意而為之，尚難以連續犯論之，自非本院審判效力所及，爰退由承辦檢察
    官另行偵辦處理，附此敘明。
據上論斷，應依刑事訴訟法第二百九十九條第一項前段，毒品危害防制條例第十條第
一項、第十八條第一項前段、第二十條第三項前段，刑法第十一條前段、第五十六條
、第四十七條、第三十八條第一項第二款，判決如主文。
中      華      民      國      九十一    年    十二    月    三      日
                                臺灣臺中地方法院刑事第六庭
                                        法  官  巫淑芳
右正本證明與原本無異。
如不服本判決，應於送達後十日內向本院提出上訴狀 （須附繕本） ，上訴於台灣高等
法院台中分院。
                                        書記官
中      華      民      國      九十一    年    十二    月      三      日
附錄論罪科刑法條：
毒品危害防制條例第十條：
施用第一級毒品者，處六月以上五年以下有期徒刑。
施用第二級毒品者，處三年以下有期徒刑。
